臺灣高等法院高雄分院刑事裁定　　　　 94年度交抗字第158號
抗告人即
受處分人　　甲○○
上列抗告人因違反道路交通管理處罰條例聲明異議案件，不服臺
灣高雄地方法院中華民國94年10月31日裁定（94年度交聲字第40
6 號），提起抗告，本院裁定如下：
    主  文
抗告駁回。
    理  由
一、抗告意旨略以：(一)抗告人甲○○從上高速公路即打方向燈靠
    邊，伺機緩慢準備進入主線車道，惟一直無法進入。(二)該中
    正交流道之壅塞情形，相信是眾人所知；交通員警之職責為
    何？是否應疏導交通，讓交通流量能夠更暢通，還是只要拍
    到無法順利駛入主線道的「倒楣鬼」，就可以向上頭交差請
    功？(三)抗告人甲○○於接到本件罰單後，即向湯金全委員服
    務處表達不服之意，後收到湯委員的立法院院封，回函內容
    表示常收到該路段之被照相投訴案件，由此可見取締過當。
    為此依法提出抗告，請求撤銷原裁定、原處分等語。
二、按「汽車行駛於高速公路，而不遵管制之規定者，處汽車駕
    駛人新臺幣3,000 元以上6,000 元以下罰鍰」；又「汽車駕
    駛人違反第33條第1 項者，除依原條款處罰鍰外，並予記違
    規點數1 點」，道路交通管理處罰條例第33條第1 項、第63
    條第1 項第1 款分別定有明文。次按路肩指設於車道之外側
    ，路面邊線與護欄或邊溝間之部分；又汽車行駛高速公路，
    不得在路肩行駛，或利用路肩超越前車或倒車；又駕駛人駕
    駛汽車，應遵守道路交通標誌、標線、號誌之指示，高速公
    路交通管制規則第2 條第14款、第9 條第1 項第2 款及道路
    交通安全規則第90條亦分別定有明文。
三、經查：
  (一)抗告人甲○○（以下簡稱抗告人）於民國93年9 月22日上午
    11時13分許，駕駛車牌號碼YK-8079 號自用小客車，沿國道
    一號高速公路由南往北方向行駛，途經該路段北上366.8 公
    里處時，為警舉發行駛於路肩之事實，為抗告人所不否認（
    見原審卷第4 頁聲明異議狀，本院卷第4 頁抗告狀），並有
    舉發違反道路交通管理事件通知單、裁決書、違規當時相片
    2 幀在卷可憑（見原審卷第6 、11頁）。
  (二)抗告人以當時交通嚴重堵塞，無法適時匯入主線車道等語置
    辯。惟中正交流道匝道位於國道一號高速公路北上367.4 公
    里處，在該匝道處設有約200 公尺至300 公尺之加速車道，
    有臺灣高雄地方法院公務電話紀錄1 紙在卷可憑（見原審卷
    第18頁），而抗告人遭舉發地點距加速車道尾端（以300 公
    尺計，即在北上367.1 公里處）亦有300 公尺，顯見抗告人
    不僅未能在300 公尺之加速道匯入主線車道，甚且行駛路肩
    前行約300 公尺，始為警舉發；又高速公路交通管制規則規
    定駕駛人不得行駛路肩，乃係因高速公路路肩係供執行緊急
    任務之救護車、消防車、工程車、警備車及救濟車之用，其
    他車輛均不得以車道阻塞而占用路肩行駛，進而妨礙執行任
    務之車輛通行；再者，為因應車輛壅塞情形，國道一號高速
    公路北上路段自366 公里至363.8 公里、南下路段自363.8
    公里至366 公里，於上午7 時至9 時、下午4 時至7 時，已
    開放路肩供一般車輛行駛，有本院94年12月6 日公務電話查
    詢紀錄表1 紙在卷可稽（見本院卷第10頁），惟並不包括本
    件違規路段，顯見交通單位就國道高速公路壅塞路段之交通
    情況已加以考量，並有進行改善措施。是抗告人以交通壅塞
    始行駛路肩置辯，自屬無據。原裁決機關以抗告人違規行駛
    路肩，因而適用道路交通管理處罰條例第33條第1 項規定，
    處罰鍰6,000 元，並同條例第63條規定，記違規點數1 點，
    於法並無不合。
  (三)原審法院因認抗告人之異議為無理由，依道路交通案件處理
    辦法第19條規定，裁定駁回抗告人之異議，經核並無違誤。
    抗告人仍執陳詞提起抗告，並無理由，應予駁回。
四、據上論結，應依道路交通案件處理辦法第26條，刑事訴訟法
    第412條，裁定如主文。
中　　華　　民　　國　　94　　年　　12　　月　　9 　　日
                  刑事第七庭    審判長法　官  莊飛宗
                                      法　官  黃憲文
                                      法　官  曾逸誠
以上正本證明與原本無異。
不得再抗告。
中　　華　　民　　國　　94　　年　　12　　月　　9 　　日
　　　　　　　　　　　　　　　　　　　書記官  郭蘭蕙
